臺灣臺中地方法院刑事判決
111年度易字第777號
公  訴  人  臺灣臺中地方檢察署檢察官
被      告  邱贊峵


上列被告因竊盜案件，經檢察官提起公訴（111年度偵字第11448
號），被告於準備程序進行中，就被訴事實為有罪之陳述，經告
知簡式審判程序之旨，並聽取當事人之意見，本院裁定行簡式審
判程序，判決如下： 
    主    文
邱贊峵犯攜帶兇器竊盜罪，處有期徒刑陸月，如易科罰金，以新
臺幣壹仟元折算壹日。
未扣案犯罪所得車牌號碼000-0000號車牌貳面均沒收，於全部或
一部不能沒收或不宜執行沒收時，追徵其價額。
    犯罪事實及理由
一、本案犯罪事實及證據，除證據部分補充「被告邱贊峵於本院
    準備程序及審理時之自白、車牌號碼000-0000號車輛詳細資
    料報表、和上租賃有限公司客戶資料卡、被告行車路徑圖、
    臺中市政府警察局大甲分局外埔分駐所受（處）理案件證明
    單、受理各類案件紀錄表」外，其餘均引用檢察官起訴書之
    記載（如附件）。
二、論罪科刑：
(一)按刑法第321條第1項第3款之攜帶兇器竊盜罪，以行為人攜
    帶兇器竊盜為其加重條件，此所謂兇器，其種類並無限制，
    凡客觀上足以對人之生命、身體、安全構成威脅，具危險性
    之兇器均屬之，且祇須行竊時攜帶此種具有危險性之兇器為
    已足，並不以攜帶之初有行兇之意圖為必要（最高法院79年
    台上字第5253號判例參照）。經查，被告本案竊盜所持用之
    扳手，質地堅硬，可用以將車牌螺絲轉開，客觀上自足以對
    他人之生命、身體、安全構成威脅，而具有危險性，為刑法
    第321條第1項第3款所稱之兇器無疑。是核被告所為，係犯
    刑法第321條第1項第3款之攜帶兇器竊盜罪。
(二)爰以行為人之責任為基礎，審酌被告前已有多次竊盜之前科
    紀錄，其為避免於討債過程身分暴露，竟又恣意持扳手竊取
    他人車輛之車牌，行為殊值非難；惟審酌被告於行為時無意
    以該扳手對人行兇，所竊取之物之財產價值尚屬有限，且於
    犯後均坦認犯行，知所悔悟，並有意與告訴人張哲仁和解，
    賠償其所受損害，然經本院傳喚告訴人而告訴人未到庭致迄
    未能調解成立；兼衡被告自陳為高職畢業之教育程度，從事
    室內裝潢工作，家庭經濟狀況勉持等一切情狀，量處如主文
    所示之刑，並諭知易科罰金之折算標準。
三、沒收：
(一)按犯罪所得，屬於犯罪行為人者，沒收之；沒收，於全部或
    一部不能沒收或不宜執行沒收時，追徵其價額，刑法第38條
    之1第1項前段、第3項定有明文。經查，被告所竊得之車牌
    號碼000-0000號車牌2面，為其本案竊盜犯行之犯罪所得，
    雖均未據扣案，亦未實際合法返還告訴人，自應依前揭規定
    宣告沒收，於全部或一部不能沒收或不宜執行沒收時，追徵
    其價額。
(二)被告供犯罪所用之扳手未據扣案，亦非屬於違禁物，審酌該
    扳手之下落不明，且經濟價值有限，而此類物品取得容易，
    縱予宣告沒收，亦不能藉此阻絕類似之工具進而遏止犯罪，
    徒增執行上之勞費，檢察官復未就該等供犯罪所用之物聲請
    宣告沒收，爰不予宣告沒收或追徵，附此敘明。
四、依刑事訴訟法第273條之1第1項、第299條第1項前段、第310
    條之2、第454條第2項，刑法第321條第1項第3款、第41條第
    1項前段、第38條之1第1項前段、第3項，刑法施行法第1條
    之1第1項，判決如主文。
五、如不服本判決，應於本判決送達之日起20日內，以書狀敘述
    具體理由，向本院提出上訴（應附繕本）。
本案經檢察官陳信郎提起公訴，檢察官林岳賢到庭執行職務。
中　　華　　民　　國　　111 　年　　6 　　月　　28　　日
                   刑事第十二庭  法  官  何紹輔
以上正本證明與原本無異。
告訴人或被害人如不服判決，應備理由具狀向檢察官請求上訴，
上訴期間之計算，以檢察官收受判決正本之日起算。
　　　　                         書記官  林政佑
中　　華　　民　　國　　111 　年　　6 　　月　　28　　日

【附錄本案論罪科刑法條全文】
中華民國刑法第321條
犯前條第1項、第2項之罪而有下列情形之一者，處6月以上5年以
下有期徒刑，得併科50萬元以下罰金：
一、侵入住宅或有人居住之建築物、船艦或隱匿其內而犯之。
二、毀越門窗、牆垣或其他安全設備而犯之。
三、攜帶兇器而犯之。
四、結夥三人以上而犯之。
五、乘火災、水災或其他災害之際而犯之。
六、在車站、港埠、航空站或其他供水、陸、空公眾運輸之舟、
    車、航空機內而犯之。
前項之未遂犯罰之。

【附件】
臺灣臺中地方檢察署檢察官起訴書                      存股
                                    111年度偵字第11448號
　　被　　　告　邱贊峵  男　55歲（民國00年00月00日生）
　　　　　　　　　　　　住苗栗縣○○鄉○○村○○○0號
　　　　　　　　　　　　國民身分證統一編號：Z000000000號
上列被告因竊盜案件，業經偵查終結，認為應提起公訴，茲將犯
罪事實及證據並所犯法條分敘如下：
　　 　 犯罪事實
一、邱贊峵意圖為自己不法之所有，基於竊盜之犯意，於民國110
    年11月29日凌晨1時20分許，在臺中市○○區○○路00號前，見張
    哲仁所管領使用之車牌號碼000-0000號自用小客車停放在該處
    ，竟趁無人注意之際，攜帶客觀上足供兇器使用之板手（未
    扣案），以板手鬆開該車車牌之螺絲，竊取該車牌2面得手，並
    將之懸掛在其使用中、由和上租賃有限公司所有之車牌號碼0
    00-0000號租賃小客車後離去，再於不詳時間將車牌二面丟棄
    。嗣經張哲仁發現物品遭竊後報警處理，經警調閱監視錄影
    畫面，始循線查獲上情。
二、案經張哲仁訴由臺中市政府警察局大甲分局報告偵辦。
　　　　證據並所犯法條
一、上揭犯罪事實，業據被告邱贊峵於警詢中坦承不諱，核與告
    訴人張哲仁於警詢中指訴之情節相符，並經證人即和上租賃
    有限公司店長同漢生於警詢中證述明確，並有警員職務報告
    書、和上租賃有限公司與被告簽立之契約書、監視器錄影畫
    面翻拍照片等附卷可稽，是被告之自白核與客觀事實相符，
    其罪嫌應堪認定。
二、核被告所為，係犯刑法321條第1項第3款之加重竊盜罪嫌。
    至被告之犯罪所得，請依刑法第38條之1第1項前段宣告沒收
    ，於全部或一部不能沒收或不宜執行沒收時，依刑法第38條之1
    第3項規定，追徵其價額。
三、依刑事訴訟法第251條第1項提起公訴。
    此　致
臺灣臺中地方法院
中　　華　　民　　國　 111　　年　　3 　　月　　30　　日
　　　　　　　　　　　　　　檢察官 陳信郎